【裁判字號】    91,交易,387
【裁判日期】    920226
【裁判案由】    過失致死
【裁判全文】
臺灣臺中地方法院刑事判決                         九十一年度交易第三八七號
    公  訴  人  臺灣臺中地方法院檢察署檢察官
    被      告  甲○○  男二十.
    選任辯護人  陳光龍律師
右列被告因過失致死案件經檢察官提起公訴（九十年度偵字第一三一一七號、九十一
年度偵字第六０四二號）本院判決如左：
   主  文
甲○○因過失致人於死，處有期徒刑陸月，如易科罰金，以參佰元折算壹日。
   事  實
一、甲○○於民國九十年二月二日二十時十五分許，騎乘車牌號碼ＹＩＪ－三七六號
    機車，沿台中縣太平市○○路由南向北方向行駛至溪洲橋頭時，應注意行經視線
    不良處所時，應減速慢行，作隨時停車之準備，而當時為夜間，無照明，視距不
    良，尤應謹慎慢行，且無不能注意之情事，竟疏未注意減速，仍貿然以時速四十
    至五十公里之速度前行，且未開大燈，適橋頭處有一凹陷坑洞，甲○○因疏未注
    意，騎車行經該坑洞時，機車重心不穩，失控向前衝撞橋邊護欄，及前方靠護欄
    邊步行之行人陳耀堂，致陳耀堂倒地，受有頸椎滑脫併四肢癱瘓等傷害。經將陳
    耀堂送醫急救，延至同年四月二日二十時五分，陳耀堂因本件車禍受有頸椎損傷
    、胸部挫傷合併氣胸導致心肺功能衰竭死於自宅。
二、案經台中縣警察局霧峰分局報驗後，由陳耀堂之妻乙○○訴請台灣台中地方法院
    檢察署檢察官偵查起訴。
   理  由
一、訊據被告甲○○固不諱言騎車行經台中縣太平市溪洲橋頭時，撞及坑洞，致機車
    失控，向前倒地滑行之事實，惟矢口否認有過失致死犯行，辯稱：其不知橋頭處
    有坑洞，且機車撞及坑洞後，其因彈起摔落地面，不省人事，不知其機車是否撞
    及被害人云云。經查：
    (一)自溪洲橋頭南端起算，距被害人遺留橋面上之血跡約二至三步距離之至橋邊護
      欄殘留車輛漆痕，有到場處理之台中縣警察局霧峰分局太平分駐所警員洪志仁
      撰寫之報告一份，及現場拍攝之照片二幀附卷可稽，該漆痕留於護欄上之高度
      ，與被告所騎之機車之前蓋板上所留擦痕高度相當，且護欄上之油漆碎片經檢
      驗與被告所騎機車前蓋板之油漆相似，有內政部警政署刑事警察局鑑驗通知書
      一件在卷可參，足見被告之機車於車禍發生時確曾擦撞護欄。
    (二)參酌被告機車擦撞護欄之痕跡與被害人遺留之血跡相對位置，顯可認為被告之
      機車係先失控擦撞護欄，再向前撞及前方步行之被害人，應可認定。
    (三)據現場處理之警員洪志仁到庭證稱：伊到現場後，馬上照相，依照片洗出來所
      示，機車是沒有開頭燈，與被害人陳耀堂生前所述「被一未開燈之機車從後撞
      及」之情節相符（見九十年二月二日警訊筆錄，相字五０四號第二五頁），此
      外，復有台中縣警察局道路交通事故調查報告表一件、現場照片十四幀在卷可
      憑。又被害人確係因本件車禍受傷死亡，亦經檢察官督同檢驗員相驗屍體屬實
      ，並製有勘驗筆錄、相驗屍體證明書、驗斷書各一紙在卷可考。
二、按汽車行經視線不良處所時，應減速慢行，作隨時停車之準備，道路交通安全規
    則第九十三條第一項第三款定有明文。被告駕車自應注意上述道路交通安全規定
    ，而依當時情形，夜間無照明，視距不良，尤應謹慎慢行，又非不能注意，竟疏
    不注意為之，以致撞及坑洞肇事，被告顯有過失。本件經送台灣省台中市區車輛
    行車事故鑑定委員會鑑定，及送台灣省車輛行車事故覆議鑑定委員會覆議結果，
    亦認「甲○○駕駛重機車行經視線不良處所未減速慢行，為肇事次因」及「甲○
    ○於夜間駕駛重機車，行經視線不良處所，未減速慢行反超速行駛，同為肇事原
    因」等，有各該委員會鑑定意見書各一份附卷可佐。又被告之過失行為與被害人
    之死亡間，有相當因果關係。從而本件事證明確，被告犯行堪予認定。
三、核被告所為，係犯刑法第二百七十六條第一項之過失致死罪。又被告雖自動報案
    ，但警員到場時，並未承認肇事者，且又否認犯罪，公訴人認被告合乎自首要件
    尚有誤會，附此敘明。爰審酌被告雖否認犯罪，且尚未與被害人家屬達成和解，
    但本件被告之過失程度為「次因」或「同為肇事原因」，被告並非唯一之肇事原
    因，且係過失犯，因而量如主文所示之刑，並諭知易科罰金之折算標準。
據上論斷，應依刑事訴訟法第二百九十九條第一項前段，刑法第二百七十六條第一項
、第四十一條第一項前段，罰金罰鍰提高標準條例第一條前段、第二條，判決如文。
中      華      民      國     九十二     年       二     月     廿六   日
                                      臺灣臺中地方法院交通法庭
                                          法  官    郭  德  進
右正本證明與原本無異。
如不服本判決應於送達後十日內向本院提出上訴狀。
                                        書記官
中      華      民      國     九十二     年       三     月     四     日
刑法第二百七十六條第一項：
因過失致人於死者，處二年以下有期徒刑、拘役或二千元以下罰金。
                                                                        Ｂ


司法院資訊處製作；財團法人民間司法改革基金會備份。
